【裁判字號】    90,交聲,7
【裁判日期】    900529
【裁判案由】    違反道路交通管理處罰條例
【裁判全文】
臺灣宜蘭地方法院交通事件裁定                         九十年度交聲字第七號
    移 送機 關  交通部公路局台北區監理所宜蘭監理站
    異  議  人  立德交通運輸股份有限公司
    代  表  人  甲○○
右列受處分人因違反道路交通管理處罰條例案件，對於交通部公路局臺北區監理所宜
蘭監理站九十年一月三十日所為之處分（原處分案號：宜監字第四三--ＺＦ0000
000號）聲明異議，本院裁定如左：
    主  文
異議駁回。
    理  由
一、按道路交通管理處罰條例第三十三條第一項規定：「汽車行駛於高速公路‧‧‧
    ，而不遵管制之規定者，處汽車駕駛人新臺幣三千元以上六千元以下罰鍰。」；
    又汽車行駛於高速公路同向三車道路段，大型車應行駛於外側車道，為超越同向
    之前車時得暫時利用中線車道超越前車，禁止行駛或變換車道行駛內側車道，高
    速公路交通管制規則第八條第一項第二款定有明文。
二、原處分意旨略以：受處分人立德交通運輸股份有限公司代表人甲○○於民國八十
    九年十一月十七日下午五時許，駕駛車號ＫＳ-七三二號營業貨運曳引車，於國
    道三號公路北向十三公里處，未依規定車道行駛而違規行駛內側車道，經內政部
    警政署國道公路警察局第六警察隊以拍照取證方式逕行舉發，而依道路交通管理
    處罰條例第三十三條第一項裁決罰鍰新台幣六千元。
三、異議人則辯稱：當時是交通尖峰時刻，雖該路段係三車道，但最外側車道為下汐
    止交流道之專用車道，每逢交通尖峰時刻均嚴重回堵，且又有不守交通規則之駕
    駛人，以佔據中線車道欲下交流道，以致於不得以之情形下，才行駛最內側車道
    ，而避免發生車輛追撞。且私底下警察人員亦透露，若是該時段應不會取締才是
    云云。
四、經查：異議人之代表人甲○○於前開時地之三車道高速公路上行駛最內側車道之
    事實，業據甲○○坦承不諱，並有舉發照片二幀可資為憑。且該國道三號北向十
    三公里處確係屬三車道道路，此亦有內政部警政署國道公路警察局第六警察隊九
    十年四月三十日九十公警國六交字第七二六一號函附照片及現場圖繪可參。則被
    告辯稱有因最外側車道屬下汐止交流道之專用車道致該路段屬二車道云云，顯非
    可採。其代表人雖又辯稱當時係交通尖峰時刻，下交流道處因有不守交通規則之
    駕駛人會佔據中線車道，為避免發生追撞，才不得以行駛最內側車道。然縱若於
    交通尖峰時刻，駕駛人應係耐心等候，依序行駛，而非得以藉口以違反交通規則
    。綜上所述，受處分人所辯不足採信。從而，原處分機關援引首揭規定裁處罰鍰
    並無不當，本件異議為無理由，應予駁回。
五、據上論斷，應依道路交通案件處理辦法第十九條，裁定如主文。
中      華      民      國     九十     年      五      月   二十九     日
                                    臺灣宜蘭地方法院交通法庭
                                        法  官  蔡  仁  昭
右正本證明與原本無異。
對於本件裁定如有不服，應於收受送達後五日內，向本院提出抗告書狀，敘述抗告之
理由，抗告於臺灣高等法院。
                                        書記官  陳  旺  誠
中      華      民      國     九十     年      六      月     一       日


司法院資訊處製作；財團法人民間司法改革基金會備份。
